【裁判字號】    98,聲,768
【裁判日期】    980731
【裁判案由】    停止執行
【裁判全文】
臺灣臺南地方法院民事裁定               98年度聲字第768號
聲  請  人  甲○○
相  對  人  京城商業銀行股份有限公司
法定代理人  乙○○
上列當事人間聲請停止執行事件，本院裁定如下：
    主  文
聲請人供擔保新臺幣伍拾陸萬貳仟佰陸拾捌元後，本院九十五
年度執字第三四八八四號強制執行事件之強制執行程序，於本院
九十八年度補字第二七七號債務人異議之訴事件終結、判決確定
或和解、撤回前應暫予停止。
    理  由
一、按有回復原狀之聲請或提起再審或異議之訴，或對於和解為
    繼續審判之請求，或提起宣告調解無效之訴、撤銷調解之訴
    ，或對於許可強制執行之裁定提起抗告時，法院因必要情形
    或依聲請定相當並確實之擔保，得為停止強制執行之裁定。
    強制執行法第18條第2項定有明文。依此規定，當事人提起
    異議之訴時，在該異議之訴確定前，法院如認有必要，得依
    職權為停止執行之裁定；其在當事人願供擔保，聲請停止強
    制執行時，法院亦非不得依其聲請，定相當並確實之擔保，
    為停止強制執行之裁定，至該異議之訴實體上有無理由，則
    非法院於裁定停止強制執行時應予審酌之事項，有最高法院
    93年度台抗字第723號裁定可供參考。
二、本件聲請人提起債務人異議之訴略以：相對人持本院89年11
    月30日八十八南院鵬執正字第一五七二三號債權憑證，對聲
    請人聲請強制執行，請求執行金額新臺幣（下同）2,597,54
    5元及自民國92年10月31日起至清償日止，按年息百分之9.1
    8計算之利息暨違約金，並經本院95年度執字第34884號扣押
    聲請人於第三人統一實業股份有限公司之薪資債權。然上開
    債務為聲請人之父母生前向銀行借款，銀行亦已拍賣父親黃
    清水之房屋，之後再向繼承人即聲請人與聲請人之兄黃一峰
    追討，然聲請人不懂法律常識，不知要辦理拋棄繼承或限定
    繼承，以致債務從天而降，因98年5月立法院修正並三讀通
    過繼承相關法令，使保證債務有條件溯及既往，故聲請人提
    起債務人異議之訴，並以此為理由，聲請裁定停止95年度執
    字第34884號執行事件之強制執行。
三、經查：
  (一)聲請人對相對人提起債務人異議之訴，經調取上開執行卷及
    本院98年度補字第277號卷宗查閱屬實，是認聲請人聲請停
    止執行，核與上開法律規定相符。
  (二)又按強制執行法第18條第2項所謂「相當並確實之擔保」，
    係備供債權人因停止執行所受損害之賠償，其數額應依標的
    物停止執行後，債權人未能即時受償或利用該標的物所受之
    損害額，或其因另供擔保強制執行所受損害額定之，非以標
    的物之價值或其債權額為據，最高法院92年度台抗字第480
    號裁定足供對照。查本件強制執行程序相對人主張之執行債
    權金額為新台幣（下同）2,597,545元及利息、違約金，為
    通常訴訟事件，推估本件債務人異議之訴經起訴至判決確定
    ，依通常訴訟進行程度，預計約需4年4個月始得終結確定，
    以相對人聲請執行金額之本金按法定利息年息5%計算，其遲
    延受償期間之利息損害562,368元（2,597,545×（4＋4/12(
    以0.33計算)）×5%=562,368，元以下四捨五入），即以此
    酌定為相對人因停止系爭執行事件之執行程序所可能遭受之
    損害。
四、爰依強制執行法第18條第2項，裁定如主文。
中    華    民    國    98    年    7     月    31    日
                  民事第三庭    法  官  蔡孟珊
以上正本係照原本作成。
如對本裁定抗告，應於收受裁定正本送達後10日內向本院提出抗
告狀，並繳納抗告裁判費新台幣1,000元整。
中    華    民    國    98    年    7     月    31    日
                                書記官  吳幸芳


司法院資訊處製作；財團法人民間司法改革基金會備份。
